【裁判字號】    91,自,118
【裁判日期】    920410
【裁判案由】    公共危險等
【裁判全文】
臺灣士林地方法院刑事裁定                          九十一年度自字第一一八號
    自  訴  人  甲○○
    代  理  人  丙○○
    被      告  丁○○
                乙○○
右列被告等因公共危險等案件，經自訴人提起自訴，本院裁定如左：
    主  文
本件自訴竊佔自訴人房屋部分駁回。
    理  由
一、按犯罪事實應依證據認定之，無證據不得推定其犯罪事實，刑事訴訟法第一百五
    十四條定有明文。次按法院或受命法官於自訴案件第一次審判期日前訊問自訴人
    、被告及蒐集或調查證據結果，如認為案件有刑事訴訟法第二百五十二條至第二
    百五十四條之情形者，得以裁定駁回其自訴，同法第三百二十六條第三項亦定有
    明文。又犯罪嫌疑不足者，應為不起訴處分，則為同法第二百五十二條第十款所
    明定。又按刑法上竊佔罪之成立，必須行為人基於竊佔之犯意，意圖為自己或第
    三人不法之利益，將他人不動產私擅佔據歸於自己或第三人支配之下，而侵害他
    人支配權者，始克相當，行為人如欠缺不法利益之意圖，即不能以該罪相繩。
二、自訴意旨略以：被告丁○○於民國八十九年一月一日起向自訴人承租台北市○○
    區○○路二０八號二樓頂加蓋之房屋，明知自訴人之妻丙○○在簽訂租約時即已
    言明顧及其他房客均為男性，不得邀同女性親友至租屋處會客或住宿，竟仍自同
    年三月間起擅邀另一被告乙○○共同居住承租房屋，並向自訴人之妻丙○○佯稱
    被告乙○○係伊女兒，就讀台北某大學夜間部，偶爾寄住云云，嗣因自訴人察覺
    被告二人並非父女，且關係並不正常，乃一再告誡被告丁○○務必遵守約定，勿
    邀女子同住，均遭置之不理，被告乙○○既係經被告丁○○安排方得潛入該房屋
    居住，進而竊佔自訴人之房屋，因認被告等二人涉有刑法竊佔罪嫌云云。
三、經查：本件依自訴人所陳，被告丁○○係於民國八十九年一月一日起即向自訴人
    承租位於台北市○○區○○路二○八號二樓頂加蓋之房屋居住，則被告丁○○於
    租賃期間內得暫時排除自訴人對於系爭房屋之管領使用權，居住使用系爭房屋，
    原屬合法有據，至自訴人指訴被告丁○○於租賃期間內，違反約定擅自攜帶女客
    即被告乙○○同住該屋等情，縱令屬實，亦僅係涉民事違約之行為，而得另依民
    事法律請求損害賠償或依債務不履行主張權利之民事事件，要難認有何竊佔系爭
    房屋之不法意圖，至被告乙○○既係經有管理使用權之承租人即被告丁○○之同
    意居住系爭房屋，主觀上亦堪認無私擅佔據系爭房屋，以排除自訴人支配權，進
    而取得不法利益之意圖。從而，自訴人指訴被告二人所為，要與前述刑法第三百
    二十條第二項竊佔罪之構成要件不合。此外，自訴人復未能提出其他積極證據證
    明被告二人有何竊佔犯嫌，因認自訴人自訴被告丁○○及乙○○二人竊佔自訴人
    房屋部分之犯罪嫌疑尚有不足。依照首開說明，此部分自訴應予駁回。
四、自訴人自訴被告二人涉嫌公共危險罪及毀損房屋罪部分，另為不受理判決。
據上論斷，應依刑事訴訟法第三百二十六條第三項、第二百五十二條第十款，裁定如
主文。
中      華      民      國     九十二       年      四      月    十    日
                                臺灣士林地方法院刑事第四庭
                                    審判長法  官  謝  靜  恒
                                          法  官  趙  文  卿
                                          法  官  吳  祚  丞
右正本證明與原本無異。
如不服本裁定應於送達後五日內向本院提出抗告狀。
                                          書記官  林  立  原
中      華      民      國     九十二       年      四      月   十五   日


司法院資訊處製作；財團法人民間司法改革基金會備份。
